# 2010 年当年的利润分配是否可以在 2010 年当年审计报告中出现？

提问人：海布里的天空 时间：2011-02-28 13:13:45
有一个国有企业打算根据事务所审定的 2010 年审定的可供分配利润，倒做一个 2010 年的利润分配决议（比如，这个决议实际上是在2011 年 1 月 25 日作出的，只是把决议时间改为 2010 年 12 月 28 日），事务所再把这个利润分配决议体现在最终的审计报告中。
企业想这么做，一是想早点分配有钱可拿，二是同时又担心超分配，所以一定要根据事务所审定的净利润来倒做回去，不能按未审数直接分配。
我看《公司法》中也没有明确的相关规定去约束上述利润分配行为，企业的利润分配是否一定要中介机构出具审计报告作为利润分配的依据？请问各位上述行为是否可行？事务所如果这么做，会有什么风险？

回答人：chenyiwei
基本赞同nikankan意见。在本案例中，由于明知该决议是倒做的，因此是不应反映在 2010 年度财务报表中的，否则就违背了真实性原则。 但是，如果企业的最高权力机构在 2010 年 12 月 31 日或之前即作出 2010 年度利润分配方案的原则性决议，对各种情况下的处理方法均作出了具体的、有足够可操作性的规定（例如，全年净利润为 10 万元以下则分配现金股利X%，为 10 － 100 万元则分配现金股利X%， 100 万元以上则分配现金股利X%等），并授权董事会、财务会计部门具体办理相关事宜的，则也可以在 2010 年度的财务报表中体现出根据该决议的现金股利分配情况。当然，此时应当要求现金股利在一个合理期限内支付完毕，不能出现应付股利长期挂帐的情况，否则会使人怀疑利润分配的真实性。